臺灣士林地方法院小額民事判決
                                 111年度士小字第1302號  
原      告  臺灣產物保險股份有限公司

法定代理人  李泰宏
訴訟代理人  楊承堯
被      告  耿遵誠
訴訟代理人  李旦律師  
            江俊賢律師
            蘇厚安律師
上列當事人間請求侵權行為損害賠償事件，本院於民國111年6月
29日言詞辯論終結，並判決如下：
    主  文
原告之訴駁回。
訴訟費用新臺幣壹仟元由原告負擔。
    事實及理由
一、原告主張：被告於民國109年6月3日16時10分許，駕駛車牌
    號碼000-0000號自用小客車（下稱被告車輛），於臺北市○○
    區○○路0段000號榮總停車場，因倒車時未注意其他車輛，致
    與訴外人姜國明駕駛並所有，由原告所承保之車牌號碼000-
    0000號自用小客車（下稱系爭車輛）發生碰撞，造成系爭車
    輛受損，因系爭車輛曾向原告投保車體損失險，事故發生時
    尚在保險期間內，故原告業已依前開保險契約賠付系爭車輛
    之必要修復費用，總計新臺幣（下同）68,522元（其中含工
    資：1,995元、烤漆：21,026元、零件：45,501元），原告
    並依保險法第53條第1項取得代位求償權。為此爰依侵權行
    為損害賠償及保險代位請求權之法律關係起訴請求被告給付
    系爭車輛之修復費用，並聲明：被告應給付原告68,522元，
    及自起訴狀繕本送達翌日起至清償日止，按年息百分之5計
    算之利息。
二、被告則以：
　㈠本件原告應就被告構成上開侵權行為之成立要件負舉證責任
    ，原告所提出之道路交通事故當事人登記聯單及現場照片，
    僅能證明有發生碰撞之情事，但不能以此證明被告有所謂倒
    車過失之情事，且由雙方車輛停放與受損位置之照片明顯可
    知，系爭車輛後方保險桿有擦撞痕跡，被告車輛乃右後側有
    擦撞痕跡，應是系爭車輛後面與被告車輛右後側發生碰撞，
    依兩車碰撞之位置以觀，應係原告保戶姜國明駕駛系爭車輛
    撞到被告車輛，殊難想像被告倒車會於右側撞到原告保戶姜
    國明所駕駛之系爭車輛後方，應係原告保戶姜國明於倒車時
    未注意車後狀況，始發生本件碰撞事故，根本並非原告所稱
    被告有倒車過失之情事，原告以此主張被告應負侵權行為責
    任，實無理由。
　㈡至於原告所提出之估價單之估價日期為109年12月4日，發票
    日期為109年12月11日，與原告所稱事發於109年6月3日已隔
    半年，至於原告所提車損照片之拍攝時間為109年12月7日，
    不僅與109年6月3日不同，兩者受損位置與受損情形亦不同
    ，則該109年12月7日所攝照片，應與原告所稱109年6月3日
    之碰撞事故無關，應係另一次交通事故所致之損害，則原告
    以此主張被告應負侵權行為責任，更屬荒謬。
　㈢綜上，原告未舉證證明被告有何故意或過失之不法行為，且
    所舉109年12月7日所攝照片之損害與109年6月3日之事件無
    關等語，資為抗辯，並聲明：原告之訴駁回，如受不利判決
    ，願供擔保免予假執行。
三、得心證之理由：
  ㈠按當事人主張有利於己之事實者，就其事實有舉證之責任。
    但法律別有規定，或依其情形顯失公平者，不在此限，民事
    訴訟法第277條定有明文。民事訴訟如係由原告主張權利者
    ，應先由原告負舉證之責，若原告先不能舉證，以證實自己
    主張之事實為真實，則被告就其抗辯事實即令不能舉證，或
    其所舉證據尚有疵累，亦應駁回原告之請求。
  ㈡本件原告所主張之被告於上開時、地，駕車與原告承保之系
    爭車輛發生系爭車禍，造成系爭車輛受有損害等事實，有本
    院依職權調取之臺北市政府警察局北投分局非道路範圍交通
    事故當事人登記聯單，及原告提出之非道路範圍交通事故當
    事人登記聯單、現場照片、行車執照、駕駛執照、保險估價
    單、車損照片、統一發票等在卷可稽，此部分之事實，堪認
    為真正。原告固主張系爭車禍係因被告倒車時未注意其他車
    輛所致，被告應就系爭車輛之損害負賠償責任等情，然此為
    被告所否認，並以前詞抗辯，依照前開說明，自應由原告就
    被告確有過失且造成系爭車輛損害乙節乙節，負實質舉證責
    任。
  ㈢本件原告雖主張系爭車禍係因被告倒車時未注意其他車輛所
    致乙節，然此為被告所否認，可認兩造就系爭車禍發生前被
    告車輛之行車方向為何，各執一詞，況系爭車禍發生地點並
    非道路範圍，有前述非道路範圍交通事故當事人登記聯單在
    卷可查（見本院卷第30頁），無從以本院依職權所調閱道路
    交通事故資料認定被告車輛於系爭車禍發生前行車動向是否
    如原告所述，恐有可疑，故依目前卷證資料尚無法認定被告
    於上揭時、地駕駛被告車輛時，有原告指稱之倒車時未注意
    其他車輛之過失行為而碰撞系爭車輛，並肇致系爭車輛車身
    受損之事實，況依卷內所示照片，僅為案發地點、系爭車輛
    及被告車輛車身之照片，均無法憑此認定被告駕駛車輛係因
    倒車過失致擦撞系爭車輛，造成系爭車輛受損之事實存在，
    且原告並未提出其他證據足以證明被告車輛及系爭車輛發生
    碰撞之確實過程，則原告主張被告就系爭車禍有過失，應由
    被告負賠償責任乙情，即因舉證不足，難認屬實，自非可採
    。
四、從而，原告依侵權行為及保險代位請求權之法律關係請求被
    告應給付原告68,522元，及自起訴狀繕本送達翌日起至清償
    日止，按年息百分之5計算之利息，為無理由，應予駁回。
五、本件係就民事訴訟法第436條之8第1項適用小額程序所為原
    告敗訴之判決，應依職權確定訴訟費用額為1,000元（第一
    審裁判費），應由原告負擔。
中　　華　　民　　國　　111 　年　　7 　　月　　13　　日
                  士林簡易庭法  官  莊明達
上列正本係照原本作成。
如不服本判決，應於送達後20日內，向本院提出上訴狀並應記載
上訴理由，表明關於原判決所違背之法令及其具體內容與依訴訟
資料可認為原判決有違背法令之具體事實，如於本判決宣示後送
達前提起上訴者，應於判決送達後20日內補提上訴理由書（須附
繕本）。
中　　華　　民　　國　　111 　年　　7 　　月　　13　　日
                            書記官  王淳平